Inventaris van het archief van P.J. Kapteyn [levensjaren 1895-1984], 1953-1974
Nationaal Archief, Den Haag
Via de archiefinventaris (alleen de beschrijvingen met rode nummers) selecteert u het gewenste archiefstuk door op de knop 'Reserveren' te klikken
In het volgende scherm geeft u aan op welke dag u het archiefstuk wilt inzien
Indien u zich bevindt in de studiezaal en een tafelnummer heeft ontvangen kunt u dit nummer vermelden. Als u geen tafelnummer heeft kunt u tafelnummer 777 laten staan
Vervolgens bevestigt u uw reservering door deze te versturen.
Verwant materiaal
Beschikbaarheid van kopieën
Beschrijving van de series en archiefbestanddelen
- Stukken betreffende initiatieven van Kapteyn, lid van de Gemeenschappelijke Vergadering van de Europese Gemeenschap voor Kolen en Staal en het Europese parlement, ten aanzien van de coördinatie van het vervoerswezen van landen, aangesloten bij de E.G.K.S. en de Europese Economische Gemeenschap., 1953-1973; 1-10
  - Ingekomen rapport van J.E. Vleeschhouwer, ambtenaar in Rotterdam, over internationale organisaties, die zich bezig houden met het verkeer in West-Europa. Gestencild. 7 juli 1953, 1; 1 omslag
  - Ingekomen "Rapport van de commissie tot inventarisatie der tussen de Noordzeehavens van België, van de Bondsrepubliek Duitsland alsmede van Nederland bestaande problemen", samengesteld uit delegaties van deze drie landen. z.j. (ca. 1954), 2; 1 omslag
  - Stukken betreffende een reeks bezoeken van Kapteyn en de Fransman A. Poher aan bewindslieden van bij de E.G.K.S. aangesloten landen ter bespreking van een eventuele coördinatie van het vervoerswezen. 1955-1956, 3; 1 omslag
  - Ingekomen rapporten van de Sociaal-Economische Raad naar aanleiding van een eerste rapport van Kapteyn over de coördinatie van het Europese vervoerswezen. Gestencild, gefotocopieerd. 1957, 4; 1 omslag
  - Ingekomen memoranda betreffende het beraad van het directoraat van de Europese Economische Gemeenschap inzake vervoer, met verslagen van de Commissie voor vervoer van de Europese Economische Gemeenschap en aantekeningen van Kapteyn en correspondentie. Gestencild, getypt. 1961-1963, 5; 1 pak
  - Briefwisseling met. de Handelskamer en de directie van de Klub van Bremen over vervoersproblemen naar aanleiding van een door Kapteyn te houden lezing in Bremen. 1962-1963, 6; 1 omslag
  - Doorslag van een nota van Kapteyn aan de Commissie voor Transport van het Europese Parlement ter voorbereiding van het Voorlopig Verslag over het voorstel van de Europose Commissie inzake een verordening betreffende de invoering van margetarieven, met ingekomen nota's en rapporten van diverse instanties over dit voorstel. 1963-1965, 7; 1 omslag
  - Ingekomen rapporten van diverse instellingen en leden van het Europese Parlement houdende de indiening of bespreking van voorstellen inzake een gemeenschappelijk vervoersbeleid. 1963-1973, 8; 1 omslag
  - Ingekomen stukken houdende stellingname van Nederlandse instanties ten aanzien van een Europees vervoersbeleid bij gelegenheid van het zeventiende beroepsvervoercongres van de N.O.B. Wegtransport. Gestencild. 1964, 9; 1 omslag
  - Concepten van redevoeringen en nota's. z.j., 10; 1 omslag
- Ingekomen brieven van R. Buron, 25 januari 1969; M. Ete, 11 maart 1955; P. Lieftinck, 28 november 1954 en K. Smits, 18 juli 1955., 1954-1969; 11; 4 stukken
- Stukken betreffende Kapteyns bemoeienis met ontwikkelingshulp aan Griekenland., 1955-1957; 12-14
  - Stukken betreffende zijn studiereis als lid van een commissie ad hoc van de Raad van Europa naar Griekenland naar aanleiding van een door Griekenland aan de Organisatie van Europese Economische Samenwerking ingediend rapport met betrekking tot zijn economische ontwikkeling en zijn voorstellen als lid van de Eerste Kamer, aan de Nederlandse regering tot de opzet van een ontginningsproject van een moeras bij Saloniki en de aanvaarding van dit project door de Griekse regering. 1955, 12; 1 omslag
  - Ingekomen brief van C.O. van der Plas, vertegenwoordiger van de Nederlandse Organisatie voor Internationale Bijstand in Griekenland ter verantwoording van zijn werkzaamheden ter ontwikkeling van de stad Chrysoupolis, met bijlagen. September 1957, 13; 1 omslag
  - Ingekomen tekst van een adres van diverse bekende personen aan de Ministerraad, om bevordering van ontwikkelingshulp. Gestencild. z.j., 14; 1 stuk
- Ingekomen rapport van J.E. Vleeschhouwer, ambtenaar bij de gemeente Rotterdam, over "Rijnvaartproblematiek". Gestencild, met geschreven correcties., April, mei 1956; 15; 2 delen
- Ingekomen brief van G. Wissels, kabinetschef van de Hoge Autoriteit van de Europese Gemeenschap van Kolen en Staal, ter begeleiding van enige documenten inzake de verdeling van de kolenvoorraad in Europa in 1968 en een proces van de Hoge Autoriteit tegen de Duitse deelstaat Noordrijnland-Westfalen over de instelling van een uniform verkoopsysteem in 1962., 29 mei 1962; 16; 1 omslag
- Stukken betreffende de constitutionele bevoegdheden van het Europese Parlement., 1960-1974; 17-20
  - Tekst van een artikel over "Rechtstreekse algemene verkiezingen" met ingekomen fotokopie van een nota van de staatssecretaris van Buitenlandse Zaken aan de Ministerraad over de ontwerp-conventie van dit parlement. 1960-1961, 17; 1 omslag
  - Ingekomen stukken over een te vormen Europese politieke unie en de taak van het Europese Parlement. 1962-1974, 18; 1 omslag
  - "Informatief document", opgesteld door Kapteyn ten behoeve van de socialistische fractie van het Europese Parlement over de medezeggenschap van dit parlement over de financiële aspecten van het landbouwbeleid van de Europese Economische Gemeenschap, met aantekeningen en een fotokopie van een anoniem artikel. 1965, 19; 1 omslag
  - Rapport van Kapteyn ter toelichting van zijn nota over de technische kloof tussen de Verenigde Staten van Amerika en Europa, bestemd voor de Wiardi Beckmanstichting. Met ingekomen nota van J. Kistenmaker over hetzelfde probleem en documentatie. Gestencild, met getypte correcties. 1962-1970, 20; 1 omslag
- Teksten van artikelen, nota's en interventies van Kapteyn, lid en oud-lid van het Europese Parlement, naar aanleiding van beraadslagingen van dit parlement en internationale conferenties over de concentratie van industrieën in Europa, met ingekomen nota's van medeparlementsleden en ter documentatie verzamelde rapporten., 1965-1970; 21; 1 omslag
- Stukken betreffende de indiening van een concept-rapport van Kapteyn bij de Europese Commissie over de regelingen van de concurrentie en de positie van Europese ondernemingen binnen de gemeenschappelijke markt, en de afvoering van dit rapport van de agenda., 1966; 22; 1 omslag
- Ingekomen stukken van H. van den Bergh, buitenland-specialist van de Tweede Kamerfractie van de Partij van de Arbeid, houdende nota's betreffende het beleid van de Europese Economische Gemeenschap. Gestencild., 1972-1973; 23; 1 omslag
- Ingekomen fotokopie van een nota van B. van der Esch over "Energiecrisis en E.E.G.-politiek". Getypt., Februari 1974; 24; 1 stuk